# Reunió 2021/01/27

Sessió de seguiment realitzada emprant mitjans telemàtics, des de Girona, Anglès, Lloret, Sils i Ordino.

## Assistents

- [@XaviTorello](https://github.com/XaviTorello)
- [@JordiBagot](https://github.com/jbagot)
- [@VictorMartin](https://github.com/VictorMartinGarcia)
- [@FrancescArpi](https://github.com/FrancescArpi)
- [@EsteveFarres](https://github.com/efb-ubikwa)

## Agenda

1. Breu follow'up tasques i acta anterior
2. Aprovació nous socis
3. Geeks.CAT
    1. Estat tasques obertes
        - https://github.com/orgs/GeeksCAT/projects/1
    2. Més urgents
        - Banc
            - @francescarpi ho gestiona preparant nous docus per enviar
            - envien signatura a @francescarpi
                - [X] @xaviertorello
                - [ ] @esteve
        - Domicialitzacions
            - wait4bank
            - [ ] @francescarpi paral·lel revisió comissions / sistema pagaments recurrents Stripe
        - LOPD / GDPR
            - acordem prioritzar-ho durant el Q1
            - [ ] @jordibagot ho comença a encarar
            - [ ] @estevefarres benchmarking TA
        - altres?
3. Com avancem amb els GTs?
    - Ajudem a dinamitzar-ho o que flueixin?
    - Assignació tasques GTs interns
4. PythonGirona
    - Preparem JAM o sessió concreta pel febrer?
        - Acordem preparar JAM 11/02/21
        - recruit people PythonGirona GT
        - [ ] @all pensar temes per dinamitzar sessió
    - Formalització GT
        - members
            - Jordi (lideratge)
            - Francesc (suport)
            - Xavi (lideratge)
            - Victor (suport)
        - acordem finals febrer com a límit per constituïr GT
    - Xerrada online micropython
        - [ ] @jordibagot + @estevefarres
        - possible data març'21
    - Ping a ponents '20
        - [X] @xaviertorello https://t.me/c/1315424533/877
            - Nova llista a https://t.me/c/1315424533/1703
5. Idees
    1. Ronda oberta de pluja d'idees 2021
    2. Newsletter socis / interessats trimestral
    3. Possibles futurs events/actes
        - PyDay Girona?
        - St Jordi techie?
        - remote Django Girls?
        - Hacktoberfest'21
            - fem comissió / GT per no cremar a la junta?
        - Assemblea General Ord / Extra
        - què més?
    4. Col·laboracions
        - [DiversIT](https://comunidad.es.python.org/t/propuesta-de-evento-s-serie-de-talleres-hackaton-enfasis-en-diversidad/494)
        - [MigraCode](https://migracode.openculturalcenter.org/es/volunteer/)
        - [VolaGirona](https://volagirona.com/)
    5. +idees?
        - @jordibagot kata clean coder
            - [ ] @victormartin Girona SwC ping a Xavi Ametller

## Tasques

Si pertoca o si no queden integrades dins de l'agenda
