# Geeks.cat - Assemblea General 2021 

L'Assemblea General s'inicia a les 20:05 del dijous 30 de novembre del 2021 via conferència telemàtica a https://meet.google.com/edv-rkfr-ttg.

Assistents (per ordre d'assitència):

    * Xavi Torelló - soci #1
    * Francesc Arpí - soci #4
    * Victor Martin - soci #3
    * Jordi Bagot - soci #2
    * Eudago Dachs - soci #x
    * Didac Guillen - soci #x
    * Oriol Piera - soci #x
    * Dani Herrera - soci #x
    * Esteve Farrés - soci #x
    * Isra Saeta - soci #23
    * Eduard Vidal - soci #x
    * Jordi Casadevall - soci #x
    * Eduard Carreras - soci #x
    * Esteve Farres  - soci #x
    * Franc Rodriguez - soci #x
     
    
## Presentació

Slides Assemblea General 2021

- Presentació Junta
- Objectius 2022 + Roadmap
- Pressuposts
    - Revisió gastos 2021
    - Aprovació pressupost 2022
- Call for `Grups de Treball`
- Call for `Junta Directiva 2022-2024`
- Torn obert de precs i preguntes

**Comentaris**

- _Isra Saeta_ pregunta si la documentació que tenim al Github la podem enllaçar al web
    - _Francesc Arpí_ respon: Prenem nota
- _Xavi Torelló_ es compromet a que a finals d'any el Kanban de Github estigui actualitzat
- _Xavi Torelló_ es compromet a fer públic per a tots els socis els balanços, notes/presentació de l'Assamblea General com a exercici de transparència
- _Francesc Arpí_ explica que estem buscant una gestoria especialitzada en associacions i fundacions
    - _Eduard Vidal_ recomana la seva gestoría que porta associacions https://www.novaassessors.com
    - _Israel Sánchez_ diu que a Python España fan servir https://www.debehaberasociaciones.com
    - _Jordi Casadevall_ també recomana el seu gestor a Girona http://www.santalo.cat (avisar a en Jordi Casadevall abans de contactar amb el gestor).

## Votació Pressupostos 2022

Votació via xat del Google, aprovada (13 vots a favor, 0 vots en contra, 0 vots en blanc)

## Torn oberts de precs i preguntes

- _Eduard Vidal_ pregunta si els Grups de Treball són de temàtica purament de desenvolupament, o per exemple tindria cabuda coses més relacionades amb electrónica (p.ex. Grup de Pilot de Drons, raspberry pi, etc.,)
    - _Xavi Torelló_ afirma que sí, l'objectiu de l'Associació es promoure qualsevol activitat tecnològica. Deixarem fins a final d'any per rebre propostes de Grups de Treball i farem "cluster" per tal de definir nous llocs 
- _Eduard Carreras_ pregunta com s'envien les propostes de Grups de Treball
    - _Xavi Torelló_ respon que es pot enviar per el canal de socis del Telegram, tot i que millor passar-ho a la junta via email
    - _Eduard Carreras_ té una idea de un podcast de tecnología en Català
- _Israel Saeta_ pregunta què es el Creative Coding
    - _Victor Martin_ respon que son plataformes/llenguatges de programació/IDEs per fer "art" mitjançant programació. Són molt
- _Israel Saeta_ anima a fer promoció del pyCamp a les xarxes de GeeksCAT
    - _Xavi Torelló_ confirma que es va fer promoció per Twitter i Telegram, però estaria bé tornar-hi
- _Israel Saeta_ planteja l'objectiu de 30% de sòcies dones per al 2023 ;)
    - A _Xavi Torelló_ i sembla molt bé 
- _Jordi Casadevall_ demana clarificacions sobre la satisfacció de les cuotes
    - _Francesc Arpí_ puntualitza que es passará un correu a principis d'any indicant com pagar la cuota de l'any 2022 (bàsicament stripe pagament únic, stripe recurrent i transferència bancaria)
- _Jordi Casadevall_ demana clarificacions sobre el compromís per organitzar els Grups de Treball
    - _Xavi Torelló_ repassa què es un Grup de Treball: Bàsicament un grup de persones que volen treballar plegats, i poden tenir delegades funcions i eines de la associació.
- _Israel Saeta_ opina que la web de la Associació GeeksCAT hauria d'estar més actualitzada amb la documentació, grups de treball, etc.,
    - _Xavi Torelló_ respon que es va fer ràpidament per tenir presència. _Jordi Bagot_ suggereix fer servir la web de Python Canarias com a base. _Xavi Torelló_ està d'acord que necessitem un aparador/canal de comunicació a l'alçada de la Associació.
- _Israel Saeta_ opina que es més fàcil acostar-se a grups ja existents que crear Grups de Treball nous.

## Cloenda

No havent-hi més temes per tractar, es tanca l'Assemblea General Ordinària vora les 21:33 hores del dimarts 30 de novembre del 2021.

Signat per Xavi Torelló (presidència). Signat per Victor Martin (secretaria).
