Reunió 2020/08/05
=================

Sessió de seguiment realitzada emprant mitjans telemàtics, des de Girona, Lloret i Ordino.

Assistents
----------

- Francesc Arpí FrancescArpi_
- Jordi Bagot JordiBagot_
- Victor Martin VictorMartin_
- Xavi Torelló XaviTorello_

Agenda
------

1. Aprovació socis
    - Tots aprovats, som 18!
    
2. Kickoff socis
    - finals set'20
    - explicar qui som, objectius, breu roadmap
    - max 30-40'
    - si hi ha quòrum votació quota soci 30vs40
        - justificar els 30, i plantejar que podriem fer amb els 40

3. [Decisió] Quota de soci: imposem 30, o proposem votació a tots els socis entre 30 i 40 per implicar-los?
    - votació durant la sessió de kickoff, veure punt 2)

4. [Decisió] Inici cobrament quota socis >=2021

5. [Decisió] Com votar? Com aprovar? Quan mergejar?
    - acordem
        - votacions
            - JD: github (issue amb comentari)
            - socis: telegram
        - com aprovar PR
            - meitat + 1 (2 reviews OK)

4. [Decisió] Fem reunió ara (aquesta setmana) amb els socis, o esperem al setembre? 
    - Explicar JD, objectius i roadmap
    - Explicar el quèepoden "gaudir" de l'assoc (assegurança, creació de meetup, esdeveniment, vps, dominis, email, ...)
    - Acordem fer-la a finals de setembre'20

5. [Decisió] Votem totes les propostes al grup de socis. Incloses les que estan pendents de ser vectoritzades. Només una proposta
    - XaviTorello_ obre poll

6. LOPD https://github.com/orgs/GeeksCAT/projects/1#card-42397128
    - obrim issue https://github.com/GeeksCAT/associacio/issues/23
    - deixem fins la propera sessió per estudiar-ho i assignar-nos

7. Draft pressupost
    - FrancescArpi_ obre draft
    - idees
        - Geeks.CAT meetup
        - assegurança esdeveniments
        - esdeveniments presencials
            - 2020 DG (si es pot)
        - vps, dominis, mailing, ...
        - costos alta burocràcia
        - comissions (bancàries i derivades)
        - gestoria
        - pizzes
        - beerres & seedres

8. Acordem autoassignar-nos les issues https://github.com/orgs/GeeksCAT/projects/1 segons preferències
    - Dexiem fins al set'20 per balancejar-ho

9. Acordem anar plasmant idees de GT a https://github.com/orgs/GeeksCAT/projects/1#card-43154990

Tasques
-------
- 1) FrancescArpi_ crear draft pressupost anual Geeks.CAT https://github.com/GeeksCAT/associacio/issues/24
- 2) XaviTorello_ obre poll per la votació de logo https://github.com/GeeksCAT/associacio/issues/8
- 3) XaviTorello_ convocar socis a finals set'20 https://github.com/orgs/GeeksCAT/projects/1#card-43156354
- 4) @all plasmar idees GT a https://github.com/orgs/GeeksCAT/projects/1#card-43154990
- 5) @all assignar-nose issues https://github.com/orgs/GeeksCAT/projects/1

Si pertoca o si no queden integrades dins de l'agenda

.. _XaviTorello: https://github.com/XaviTorello
.. _JordiBagot: https://github.com/jbagot
.. _VictorMartin: https://github.com/VictorMartinGarcia
.. _FrancescArpi: https://github.com/FrancescArpi
.. _EsteveFarres: https://github.com/efb-ubikwa



