Reunió 2020/09/23
=================

Sessió de seguiment realitzada emprant mitjans telemàtics, des de Girona, Anglès, Lloret i Ordino.

Assistents
----------

- Francesc Arpí FrancescArpi_
- Jordi Bagot JordiBagot_
- Victor Martin VictorMartin_
- Xavi Torelló XaviTorello_
- Esteve Farrés EsteveFarres_

Agenda
------

1. [Decisió] Video presentació PythonGirona: GO / NoGO
    - NoGo

2. [Decisió] Geeks.CAT: com seguim?
    - Sessió inaugural?
        - Qui som
        - Roadmap JD
        - Votació logo
        - Quota soci - Transfa banc / domi
    - Prioritzem el portal feina?
        - Acordem que val la pena i que ho decidirem amb el Hacktoberfest.
    - Informàtics Empordà
        - call conjunta entre cores
        - preparar proposta amb el que entenem per GT / Comissió
            - relacionat amb https://github.com/GeeksCAT/associacio/issues/28
            - El GT seguiria tenint el seu propi Core i llibertat d’acció; estaria sota el paraigües de l’Associació i podria utilitzar tota la infra de Geeks.CAT (assegurança, infraestructura, seguiments, mentories …)
            - Podriem fer seguiments periòdics entre el GT i la Junta per veure com van les coses, com podem ajudar des de l’Assoc
            - I plantejar com impulsar algun esdeveniment plegats

    - Acordem:
        - El core hauràn de ser socis de Geeks.CAT.
        - Seran un grup de treball i serien independents. Es beneficiarien de la nostra infra: k8s, dominis, banc, assegurança, etc.
        - Hem de fer un codi de conducta que hauran de cumplir i hem de tenir alguna manera de fer avisos o de ser expulsats si no es compleix.
        - Reunions periòdiques de seguiment trim/semestrals amb la JD, per millorar i aprendre de l'exp
        - Signar i validar "principis" / manifest Geeks.CAT?
        - Sense ànim de lucre
        - Per sumar en comptes de restar o dividir
        - //no supervisarem però si que moderarem si pertoca

3. Hacktoberfest
    - Portal Feina Geeks.CAT?
        - https://t.me/c/1232924263/880
        - PyES: https://twitter.com/hashtag/HacktoberfestES
        - Idees?

    - Acordem:
        - Fer una hackaton ONLINE basada en el hacktoberfest (Octubre + GitHub)
        - Utilitzar el projecte https://github.com/manjurulhoque/django-job-portal

        - diferents equips (idees)
            - millores codi
            - CI
            - arch per servir-la (proveida per GeeksCAT)
            - isec per fer pentest i validar seguretat
            - gràfic

        - Què necessitem
            - Permisos per crear cluster (o donar cluster fet i donar tokens al grup d'infra)
            - JordiBagot_ estudiar eina inicial i definir amb issues què volem millorar
                - Caducitat automatica
                - oauth
        - @all decidir si dinamitza i lidera equip
        - XaviTorello_ + FrancescArpi_ fer landing explicativa

        Sessió inicial kickoff
            - Podria ser un dj en linia dels meetups de pygrn
            - Explicar equips, tasques i roadmap
            - Donar temps per a que la gent s'apunti on vulgui
            - Que cada equip s'autogestioni
            - Potser lider de cada equip obre slack, fa mentoria

        Sessió cloenda GoLive
        - Explicar els resultats, agraïments i possar-ho en producció

4. PythonGirona: com seguim?
    - meetup físic set’20 - oct’20? No
        - descartem trobades físiques i dinamitzarem hackathon hacktoberfest

5. QuickSync tasques obertes
    - https://github.com/orgs/GeeksCAT/projects/1
    - Votació banc Bankia: GO / NoGO
    - https://github.com/GeeksCAT/associacio/issues/10
        - Acordem:
            - Tirar endavant amb Bankia, amb els contactes:
                - Tresorer
                - Vicepresident
                - Secretari- RC
    - https://github.com/GeeksCAT/associacio/issues/27
    - Pressupost anual
        - Caldria donar-li una empenta, ens ho demanaràn per TechSoup i l'assegurança
        - https://github.com/GeeksCAT/associacio/issues/24

Tasques
-------
- XaviTorello_ parla amb el president de Python España per cancel·lar el video.
- XaviTorello_ Fer doodle i @all escollir data per la sessió inaugural i després presentar-ho als socis.
- @all Crear definició de grup treball i repassar conceptes fins a principis de la setmana vinent (27/09/2020)
    - https://docs.google.com/document/d/1IsAtHSc7V6laucEhiWTf4aMGLGZlJtemacm9maiky9o/edit#
- FrancescArpi_ preguntar:
    - per comissions i domiciliacions a Bankia
    - tarjeta prepagament online?
- FrancescArpi_ dona OK per obrir compte i tarja (prepagament o dèbit)
- FrancescArpi_, JordiBagot_ i VictorMartin_ fer-se clients a Bankia (sense compte, explicar que estem obrint compte per Associació)
- EsteveFarres_ demanar a grn 3 nodes per poder crear el cluster de kubernetes de la hacktoberfest.
    - Dir que encara no som una associació. Per temes de factures.
- XaviTorello_ ping a CDmon pel hacktoberfest
- JordiBagot_ ping ministeri justícia sobre alta com Associació
- FrancescArpi_ crear pressupost anual
- FrancescArpi_, XaviTorello_ preperar landing page pel HacktoberFest'20
- JordiBagot_ estudiar eina inicial i definir issues de què volem fer pel HacktoberFest'20
- @all decidir a quin grup del HacktoberFest'20 volem participar i decidir si el volem liderar


.. _XaviTorello: https://github.com/XaviTorello
.. _JordiBagot: https://github.com/jbagot
.. _VictorMartin: https://github.com/VictorMartinGarcia
.. _FrancescArpi: https://github.com/FrancescArpi
.. _EsteveFarres: https://github.com/efb-ubikwa
