# Reunió 2020/11/17

Sessió de seguiment realitzada emprant mitjans telemàtics, des de Girona, Anglès, Lloret, Sils i Ordino.

## Assistents

- [@XaviTorello](https://github.com/XaviTorello)
- [@JordiBagot](https://github.com/jbagot)
- [@VictorMartin](https://github.com/VictorMartinGarcia)
- [@FrancescArpi](https://github.com/FrancescArpi)
- [@EsteveFarres](https://github.com/efb-ubikwa)

## Agenda

1. HF'20
    - Breus comentaris
        - feedback positiu, molt engrescador, ens ha superat en el bon sentit, expectatives més que acomplertes, bon nivell grupal, hem posat el llistó alt, entrem per la porta gran generant força credibilitat
        - si cal més endavant farem retro per extreure conclusions i aprendre de l'esdeveniment

2. Geeks.CAT: com seguim?
    - Sessió inaugural / Assemblea General
        - Acordem convocar als socis
        - Pluja d'idees
    - Escollir data!!!
        - draft dates: setmana del 07-13 des'20m, >=1900
    - Qui som
    - Roadmap JD
    - Confirmació votacions
        - logo
        - quota soci
    - Explicació processos base
        - Alta soci
        - Baixa soci
        - Renovació soci
        - Domiciliació / Transferència
        - GTs
    - Call 4 GTs
        - girona.js
        - creative coding
        - DS

3. Informàtics Empordà
    - Ens proposaran dues dates per la setmana del 23-29/11
    - Call conjunta entre cores
    - Han `hibernate`

4. Preparar proposta amb el que entenem per GT / Comissió
    - relacionat amb https://github.com/GeeksCAT/associacio/issues/28
    - el GT seguiria tenint el seu propi Core i llibertat d’acció; estaria sota el paraigües de l’Associació i podria utilitzar tota la infra de Geeks.CAT (assegurança, infraestructura, seguiments, mentories …)
    - podriem fer seguiments periòdics entre el GT i la Junta per veure com van les coses, com podem ajudar des de l’Assoc
    - i plantejar com impulsar algun esdeveniment plegats

5. PythonGirona: com seguim?
    - Formalitzar GT
    - Votar si renombrem el Meetup a Geeks.CAT i taggejem events depenent del GT que aplica
    - A la llarga fer que només es parli de Python a PyGRN

6. QuickSync tasques obertes
    - https://github.com/orgs/GeeksCAT/projects/1
    - Obrir CC
        - https://github.com/GeeksCAT/associacio/issues/10
        - @francesc obre camí i confirma als demés per fer-se client
    - Registre Municipal de Girona
        - @victor?
    - NIF definitiu
        - Seu delegació Hisenda @jordi?
    - RC
        - https://github.com/GeeksCAT/associacio/issues/27
    - Pressupost anual
        - Caldria donar-li una empenta, ens ho demanaràn per TechSoup i l'assegurança
        - https://github.com/GeeksCAT/associacio/issues/24
        - @francesc demana fer-ho més col·laboratiu, ho encararem a la sessió monogràfica de la setmana vinent
        - @francesc envia draft actual per preparar la sessió
    - Preparació entorn GSuite
        - @xavi comença la "migració"
    - Millora web
        - Explicar què fem
            - acordem preparar el "decàleg" de l'associació
            - @all penseu uns punts tipus
                - Estimem la tecnologia i volem contribuïr a dinamitzar l'escena catalana!
                - Creiem en el software lliure i el volem potenciar
                - Volem fomentar que el coneixement sigui accessible per a tothom


        - Afegir projectes
            - PR preparada @xavi
        - Explicar com fer-se soci, i que aporta ser-ho
            - depenem del monogràfic

- Propostes
    - Hacking for Humanity
        - Acordem NoGO, estem tots massa desgastats del HF'20
    - comunitats.cat
        - Acordem hibernar-ho a 2021 per centrar-nos a la formalització de l'Assoc
        - Acordem parlar amb DigitalsGirona
    - applause oficial pel premi del TecnoAteneu
        - Acordem fer un tw felicitant al TA i a tota la comunitat tècnica gironina / xarxa de voluntaris
        - @esteve prepara draft de TW

- Acordem monogràfic setmana 22 per
    - encarar pressupost
    - estudiar plegats processos base
    - xerrar AG